臺灣新北地方法院刑事裁定
110年度單禁沒字第210號
聲  請  人  臺灣新北地方檢察署檢察官
被      告  林宗毅




上列聲請人因被告違反毒品危害防制條例案件（109 年度毒偵字
第7458號、110 年度毒偵字第1616號、第4269號），聲請單獨宣
告沒收（110 年度聲沒字第598 號），本院裁定如下：
    主  文
扣案如附表編號1 、8 所示之物皆沒收銷燬，扣案如附表編號3
至7 、9 至13所示之物均沒收。
其餘聲請駁回。
    理  由
一、聲請意旨略以：被告林宗毅因違反毒品危害防制條例案件，
    經臺灣新北地方檢察署檢察官以109年度毒偵字第7458號、1
    10年度毒偵字第1616號、第4269號為不起訴處分確定。扣案
    之第一級毒品海洛因1包（驗餘淨重0.24公克）、第二級毒
    品甲基安非他命1包（驗餘淨重0.3014公克），係屬違禁物
    ；另扣案之針筒2支、吸食器1個、分裝勺3支、電子磅秤1臺
    、葡萄糖粉2包、分裝袋162只、海洛因殘渣袋1個、鏟管3支
    、注射針筒2支、安非他命吸食器1組及夾鍊袋1批，皆係被
    告所有供其施用毒品之用，爰依刑法第38條第1項、第2項、
    第40條第2項規定聲請單獨宣告沒收銷燬等語。
二、按違禁物，不問屬於犯罪行為人與否，沒收之；違禁物或專
    科沒收之物得單獨宣告沒收，刑法第38條第1項、第40條第2
    項分別定有明文。又查獲之第一、二級毒品及專供製造或施
    用第一、二級毒品之器具，不問屬於犯罪行為人與否，均沒
    收銷燬之，毒品危害防制條例第18條第1項前段亦規定明確
    。再按供犯罪所用、犯罪預備之物或犯罪所生之物，屬於犯
    罪行為人者，得沒收之；第38條第2項之物，因事實上或法
    律上原因未能追訴犯罪行為人之犯罪或判決有罪者，得單獨
    宣告沒收，刑法第38條第2項前段、第40條第3項各有明文。
    另按檢察官依刑事訴訟法第253條或第253條之1為不起訴或
    緩起訴之處分者，對刑法第38條第2項、第3項之物及第38條
    之1第1項、第2項之犯罪所得，得單獨聲請法院宣告沒收，
    刑事訴訟法第259條之1復有明定。
三、經查，被告前因施用第一級毒品海洛因、第二級毒品甲基安
    非他命之犯行，經本院於民國109年12月31日以109年度毒聲
    字第1073號裁定送觀察、勒戒後，因認無繼續施用毒品之傾
    向，於110年9月27日執行完畢釋放出所，並由臺灣新北地方
    檢察署檢察官以109年度毒偵字第7458號、110年度毒偵字第
    1616號、第4269號為不起訴處分確定，有上開不起訴處分書
    、臺灣高等法院被告前案紀錄表各1份在卷可佐。又本件為
    警查扣之米白色粉末1包（原淨重0.25公克，取樣0.01公克
    ，驗餘淨重0.24公克）、白色或透明晶體1包（原淨重0.303
    2公克，取樣0.0018公克，驗餘淨重0.3014公克），經送鑑
    定結果，分別檢出第一級毒品海洛因、第二級毒品甲基安非
    他命成分乙節，有法務部調查局濫用藥物實驗室110年3月10
    日調科壹字第11023002290號鑑定書、臺北榮民總醫院109年
    8月10日北榮毒鑑字第C0000000號毒品成分鑑定書㈠各1紙附
    卷為憑，足認扣案之米白色粉末1包、白色或透明晶體1包各
    確係毒品危害防制條例第2 條第2 項第1款、第2 款所列之
    第一、二級毒品，屬違禁物無訛，應依毒品危害防制條例第
    18條第1項前段規定沒收銷燬（至鑑驗用罄部分，因已滅失
    ，爰不再為沒收銷燬之諭知），而盛裝上開第一、二級毒品
    之包裝袋共2個，因包覆毒品，其上顯留有該毒品之殘渣，
    無論依何種方式均難與之析離，應整體視之為毒品，而連同
    該包裝併予宣告沒收銷燬之。另扣案如附表編號3至7、9至1
    3所示之物，係供被告犯罪所用且為被告所有，業據其自承
    在卷（見109年度偵字第27577號卷第8至9頁，110年度偵字
    第1618號卷第3頁反面、第55頁正反面），應依刑法第38條
    第2項前段、刑事訴訟法第259條之1，併予宣告沒收。是檢
    察官聲請單獨宣告沒收銷燬附表編號1 、8 所示之物及沒收
    附表編號3至7 、9 至13所示之物，核屬有據，應予准許。
    至扣案如附表編號2所示之針筒2支，被告供稱非其所有（見
    109年度偵字第27577號卷第8頁、第51頁），復無其他證據
    足認該2支針筒係供被告本件施用毒品犯罪所用之物，自無
    從依刑法第38條第2項前段規定諭知沒收，故此部分之聲請
    於法尚有未合，應予駁回。
四、依刑事訴訟法第259條之1、第455條之36第1項、第2項，毒
    品危害防制條例第18條第1項前段，刑法第38條第2項前段、
    第40條第2項、第3項，裁定如主文。
中　　華　　民　　國　　111 　年　　7 　　月　　18　　日
                  刑事第七庭  法　官  劉思吟
上列正本證明與原本無異。
如不服本裁定應於裁定送達後五日內向本院提出抗告狀。
                              書記官  廖俐婷 
中　　華　　民　　國　　111 　年　　7 　　月　　21　　日
附表：
編號 品名 數量 備註 1 甲基安非他命 1 包 白色或透明晶體，驗餘淨重0.3014公克 2 針筒 2 支 經新北市政府警察局三峽分局扣押 3 吸食器 1 個 同編號2 4 分裝杓 3 支 同編號2 5 電子磅秤 1 臺 同編號2 6 葡萄糖粉末 2 包 同編號2 7 分裝袋 162 只 同編號2 8 海洛因 1 包 米白色粉末，驗餘淨重0.24公克 9 夾鏈袋 1 個 聲請書固記載為「海洛因殘渣袋1 個」，惟本件並無證據證明其內沾附之粉末係海洛因，故更正為夾鍊袋。 10 鏟管 3 支 經桃園市政府警察局八德分局扣押 11 注射針筒 2 支 同編號10 12 安非他命吸食器 1 組 同編號10 13 夾鍊袋 1 批 同編號10